臺灣桃園地方法院刑事判決　　　　　　　 96年度訴緝字第3號
公　訴　人　臺灣桃園地方法院檢察署檢察官
被　　　告　甲○○
上列被告因偽造文書等案件，經檢察官提起公訴（93年度偵字第
15908 號），本院判決如下：
    主  文
甲○○連續行使偽造私文書，足以生損害於他人，處有期徒刑陸
月，如易科罰金，以銀元參佰元即新臺幣玖佰元折算壹日，如附
表二所示之物均沒收。被訴竊盜部分無罪。
    事  實
一、甲○○基於偽造私文書復持以行使之概括犯意，未經趙仲秋
    （歿於93年2 月27日）及乙○○之同意，即持趙仲秋之身分
    證及乙○○之身分證、印章，先後於附表一各編號所示時、
    地，以各編號所示之方法，分別向臺灣大哥大股份有限公司
    （下稱：臺灣大哥大公司）及遠傳電信股份有限公司（下稱
    ：遠傳公司）申辦取得各編號所示門號之SIM 卡及行動電話
    ，並基於意圖為自己不法利益之概括犯意，連續撥打使用上
    開門號，致臺灣大哥大公司及遠傳公司之通信系統陷於錯誤
    ，予以接收並提供通話務，以此詐術獲取免付費使用門號俾
    與他人通訊聯絡之不法利益，共詐得新臺幣四萬八千八百三
    十四元之通話利益，足以生損害於臺灣大哥大公司、遠傳公
    司行動電話用戶管理、費用稽收作業之正確性及趙仲秋、乙
    ○○本人。嗣因趙仲秋遭催繳電話費始知悉上情，並書寫信
    函指訴被告之犯行，俟趙仲秋死亡後，乙○○整理趙仲秋遺
    物時發現上開信函，乃至警局向甲○○提出告訴。
二、案經乙○○訴由桃園縣政府警察局八德分局報請臺灣桃園地
    方法院檢察署檢察官偵查起訴。
    理  由
壹、有罪部分（即被訴行使偽造私文書及詐欺得利部分）：
一、按被告以外之人於審判外之陳述，雖不符前四條之規定，而
    經當事人於審判程序同意作為證據，法院審酌該言詞陳述或
    書面陳述作成時之情況，認為適當者，亦得為證據，刑事訴
    訟法第159 條之5 第1 項定有明文。查被告甲○○於本院行
    準備程序時當庭同意將被害人趙仲秋於審判外之書面陳述及
    被害人乙○○於警詢時之言詞陳述作為證據，有準備程序筆
    錄1 份在卷可考，本院審酌被告甲○○於警詢時已自白其未
    經趙仲秋及乙○○之同意即冒名申辦行動電話門號之犯行，
    且上開陳述做成時亦並無證明力明顯過低或證據係違法取得
    等情況，認上開書面陳述及警詢筆錄有證據能力，合先敘明
    。
二、訊據被告甲○○固坦承未經乙○○同意即冒用乙○○名義申
    辦行動電話門號，但矢口否認有冒用趙仲秋名義辦理行動電
    話之犯行，辯稱：其持趙仲秋之身分證辦理行動電話門號，
    係經趙仲秋之同意云云。
三、經查，上開事實業據被告甲○○於警詢時坦承不諱，核與被
    害人趙仲秋所書寫之信函內容及被害人乙○○於警詢時證述
    之情節相符，並有如附表二所示之申請書、同意書影本及電
    信費帳單等件在卷可考。而被告於本院審理程序中亦未抗辯
    其上開自白係出於強暴、脅迫、利誘、詐欺、疲勞訊問、違
    法羈押或其他不正之方法，且其自白又有前揭其他證據可佐
    而與事實相符，自可採信。再稽以被告於遭警方查獲之初，
    因未及防備且較少權衡利害，預設佈局而構詞巧飾，是其於
    甫遭警查獲時所述內容，自較其嗣經思考後而於本院審理時
    翻異之辯詞為可採。另查，被告持趙仲秋之身分證及乙○○
    之身分證、印章冒名申辦行動電話門號使用，已損及電信公
    司行動電話用戶管理、費用稽收作業之正確性及趙仲秋、乙
    ○○本人，當無異論。又被告於本院審理時復自承：其申辦
    行動電話門號後，每一個門號欠費不能使用後，就用另一個
    門號使用等語（見本院96年5 月9 日審判筆錄第5 頁），堪
    認被告於申辦行動電話門號時，即無繳付通話費用之意，是
    其確有意圖為自己不法利益之詐欺得利犯意，狀甚明灼。綜
    上論述，被告之辯解顯屬卸責之飾詞，不足採信，本件事證
    已經明確，被告之犯行堪予認定，應依法論科。
四、查被告行為後，刑法及刑法施行法部分條文業經修正公布，
    並均於95年7 月1 日施行。修正後刑法第2 條第1 項之規定
    ，係規範行為後法律變更所生新舊法律比較適用之準據法，
    於修正後刑法施行後，應適用修正後刑法第2 條第1 項規定
    之「從舊從輕」之原則為比較；修正後刑法第2條 第2 項，
    則為同條第1 項之特別規定，於修正後刑法施行後，關於非
    拘束人身自由之保安處分，應依修正後刑法第2 條第2 項之
    規定，適用裁判時之法律。又修正後刑法第35條，乃刑之重
    輕之法定次序與標準，應適用裁判時之修正後刑法第35條之
    規定。修正後刑法第2 條第1 項係採「從舊從輕」原則，適
    用最有利於行為人之法律。既曰法律，自較刑之範圍為廣；
    除法律有特別規定者（如修正後刑法第2 條第2 項非拘束人
    身自由之保安處分適用裁判時法，修正後刑法施行法第9 條
    之3 規定之情形），應依其規定；或事關執行之緩刑之宣告
    ，或犯罪在刑法修正施行前，自首在刑法施行後之自首部分
    ，或程序之規定（程序從新，如刑法第40條沒收宣告之程序
    規定），應適用裁判時之修正後刑法之規定外；依修正後刑
    法第2 條第1 項比較時，應就罪刑有關之共犯、未遂犯、連
    續犯、牽連犯、結合犯以及累犯加重、自首減輕暨其他法定
    加減原因（如身分加減）與加減例等一切情形，綜其全部之
    結果而為比較後，予以整體適用，不能割裂而分別適用有利
    益之條文。關於易科罰金之折算標準、易服勞役之折算標準
    及期限、罰金與死刑是否併予執行、多數有期徒刑定應執行
    之刑時之最高刑期之限制等之修正，事涉行為人易刑折算標
    準金額之多寡與期限之長短及定執行刑時能否就罰金刑併予
    執行或有期徒刑定應執行之刑時最高度之限制，亦均屬依修
    正後刑法第二條第一項所應比較適用法律之範圍。拘束人身
    自由之保安處分，並非屬修正後刑法第2 條第2 項規定應適
    用裁判時法之範圍，除有特別規定者外，亦屬應依修正後刑
    法第2 條第1 項比較適用之法律；從刑附屬於主刑，除法律
    有特別規定者外，依主刑所適用之法律（以上參考最高法院
    95年5 月23日刑事庭第8 次會議決議及最高法院24年上字第
    4634號、24年上字第5292號、27年上字第2615號、29年上字
    第525 號判例）。其次，法律有變更而須為新、舊法之比較
    以定其適用之目的，厥為保障行為人之既有法律地位不致因
    法律之修正而惡化或受到更不利益之結果並兼謀行為人之利
    益，此為最高之價值，非必斤斤於法律體系適用之完整性，
    況或基於法規之性質，如程序性之法律、事涉執行之緩刑規
    定，依法理係均應適用新法，或因法律另有規定，如修正後
    刑法第2 條第2 項規定「非拘束人身自由之保安處分係適用
    裁判時之法律」，修正後刑法施行法第3 條之1 第2 項規定
    「於九十四年一月七日刑法修正施行前犯併合處罰數罪中之
    一罪，且該數罪均符合第四十一條第一項得易科罰金之規定
    者，適用九十年一月四日修正之刑法第四十一條第二項規定
    」，即有此情形係一律適用行為時法之舊法，由是可見遇有
    法律修正而須選擇適用新法或舊法時，須依法規之性質或視
    法律之規定各自決之，不受其他法規如何適用之羈絆，在選
    法適用時，本即寓有可據個別之特性而割裂分別適用新法或
    舊法之容許性，至數項經修正之法律須整體比較以同其新、
    舊法之適用俾維持法律體系之完整性，核係各該法律在適用
    上因具「依附及相互關聯」之特性使然，非屬新、舊法應比
    較利、弊藉資保障行為人之既有法律地位兼謀其利益之立法
    意旨所必然。準此以解，就罪、刑有關之規定諸如共犯、未
    遂犯、連續犯、牽連犯、結合犯以及累犯加重、自首減輕暨
    其他法定加減原因（如身分加減）與加減例等一切情形，應
    綜其全部之結果而為比較後，予以整體適用，不能割裂而分
    別適用有利益之條文，固如前述，惟究其緣由，實係著眼於
    因各該規定皆涉及犯罪之態樣、階段、罪數、法定刑得或應
    否加、減暨加減之幅度，並進而影響法定刑或處斷刑之範圍
    ，換言之，各該罪、刑之規定須經綜合考量整體適用後，方
    能據以限定法定刑或處斷刑之範圍，嗣始得於該範圍內為一
    定刑之宣告，易詞以言，個別宣告刑雖屬單一之結論，然實
    係經綜合考量整體適用各相關罪、刑規定之所得，因之，宣
    告刑所據以決定之各相關罪、刑規定，顯具適用上之「依附
    及相互關聯」之特性，自須同其新、舊法之適用，第查，「
    易刑」或「定執行刑」係規範宣告刑得或應如何執行之法律
    ，核屬為刑之宣告後始生應否適用問題之規定，非屬宣告刑
    所據以決定因而須先行確定如何適用新、舊之法規，依其性
    質，在未為刑之宣告前亦無可能確定應否適用而預先選定須
    適用新或舊法，復無此必要，不寧唯是，該規定所涵攝之「
    小前提」係「宣告刑」，猶與罪、刑規定涵攝之「小前提」
    為「歷史社會事實」迥異，職是，「易刑」及「定執行刑」
    之規定，不論涵攝之「小前提」、決定應否適用之階段及適
    用後所得之法律效果，與罪、刑之規定皆不相侔，與之顯不
    具適用上之「依附及相互關聯」之特性，依前述，要毋須與
    罪、刑之規定同其新、舊法之適用，自得秉其本身之性質而
    各據應涵攝之「小前提」為新、舊、利、弊之比較後個別定
    其法律之適用。茲首就與本案有關且於為刑之宣告前須先行
    及連帶確定應如何適用之法律修正情形列述如下：
  (一)修正前刑法第33條第5 款規定「罰金：（銀元）一元以上。
    」，復依罰金罰鍰提高標準條例第1 條前段規定提高為10倍
    ，折算新臺幣為30元；修正後刑法第33條第5 款規定「罰金
    ：新臺幣一千元以上，以百元計算之。」；次查，刑法分則
    各條文所定之罰金刑，其幣別原為「銀元」，又倘非屬72年
    6 月26日至94年1 月7 日間新增或修正之條文，所定罰金數
    額並依罰金罰鍰提高標準條例第1 條前段規定提高為10倍，
    惟依95年6 月14日修正公布、同年7 月1 日施行之中華民國
    刑法施行法第1 條之1 ：「中華民國九十四年一月七日刑法
    修正施行後，刑法分則編所定罰金之貨幣單位為新臺幣。九
    十四年一月七日刑法修正時，刑法分則編未修正之條文定有
    罰金者，自九十四年一月七日刑法修正施行後，就其所定數
    額提高為三十倍。但七十二年六月二十六日至九十四年一月
    七日新增或修正之條文，就其所定數額提高為三倍。」，現
    行刑法中，有關於罰金刑之計算單位及其最低度刑之規定已
    有修正，自屬法律變更。
  (二)修正前刑法第55條規定「犯一罪而其方法或結果行為犯他罪
    名者，從一重處斷。」，此即學理上所稱之「牽連犯」，然
    修正後已將之刪除，即改採一罪一罰之原則。
  (三)修正前刑法第56條規定「連續數行為而犯同一罪名者，以一
    罪論。但得加重其刑至二分之一。」，修正後已將該條刪除
    ，即採1 罪1 罰之原則。
  (四)就罰金刑之加減例，修正前刑法第68條規定「拘役或罰金加
    減者，僅加減其最高度」，修正後刑法第67條則規定「有期
    徒刑或罰金加減者，其最高度及最低度同加減之」，並刪除
    第68條有關罰金刑加減之規定，進言之，經修正後，罰金之
    最低度刑亦在加減之列。
  (五)經綜合適用修正前、後之罪、刑相關規定予以比較，修正後
    之規定顯非較修正前之規定對被告有利，因之，依現行即修
    正後刑法第2 條第1 項前段規定，此部分自應整體適用修正
    前刑法之有關規定，合先敘明。
  (六)至刑法第38條有關沒收之規定亦經修正，惟沒收為從刑，如
    前述，從刑附屬於主刑，除法律有特別規定者外，依主刑所
    適用之法律，本件主刑部分即宣告刑所據以決定之罪、刑法
    律既適用修正前之舊法，沒收部分自應從之。
五、被告於申辦行動電話門號時，並出示行使冒用趙仲秋、乙○
    ○名義製作如附表二所示之門號申請書、專案同意書等文件
    ，此部分悉犯刑法第216 條、第210 條之行使偽造私文罪。
    其冒名申辦取得門號後撥打使用，則係犯刑法第339 條第2
    項、第1 項之詐欺得利罪。被告盜用印章、偽造簽名係偽造
    私文書之部分行為，其偽造私文書之低度行為則為行使之高
    度行為吸收，均不另論罪。被告如附表一編號1 、2 所示之
    犯行及如附表一編號5 、6 所示犯行，各係於同時同地密接
    實施，各侵害同一之法益，各行為之獨立性極為薄弱，依一
    般社會健全觀念，在時間差距上，難以強行分開，各應論以
    接續犯，而為包括之一罪。其各次申辦門號時，均係同時行
    使偽以趙仲秋、乙○○名義製作之4 聯「申請書」，各次皆
    係基於單一行使偽造私文書之犯意而為，且每次主要侵害者
    亦係以趙仲秋或乙○○名義所製作文書之公共信用性此單一
    社會法益，因之，每次均僅構成單純一罪。其先後有多次行
    使偽造私文書及詐欺得利之犯行，均時間緊接，構成要件相
    同，顯均係基於概括犯意反覆為之，各應依連續犯之規定以
    一罪論並依法加重其刑。其所犯上開行使偽造私文書及詐欺
    得利二罪間，有方法、目的之牽連關係，應從一重之行使偽
    造私文書罪處斷。被告無付費使用行動電話門號之真意，竟
    仍冒名申請取得行動電話門號撥打使用，而詐得免付費使用
    門號俾與他人通訊聯絡此不法利益之詐欺得利犯情，業據檢
    察官於起訴書之「犯罪事實」欄內載明，就此自屬已起訴，
    雖檢察官漏引此部分應適用之法條，然對已起訴之效力究不
    生影響。又被告偽造行動電話服務申請書以外之其他私文書
    復持以行使之犯行，雖未據檢察官起訴，然此部分犯行與已
    起訴且經本院論罪之偽造行動電話服務申請書復持以行使之
    行使偽造私文書部分有連續犯及想像競合之裁判上一罪關係
    ，自為起訴效力所及，本院應併予審理，附此敘明。爰審酌
    被告犯罪動機、目的、手段，兼衡其冒名申領門號之數量頗
    多，對被冒名者所生之危害非輕，及其所詐得免付費使用行
    動電話門號之金額共四萬八千八百三十四元，暨其犯後僅坦
    承部分犯行等一切情狀，量處如主文所示之刑。又被告行為
    後，刑法易科罰金之規定亦經修正，修正前刑法第41條第1
    項前段規定：「犯最重本刑為五年以下有期徒刑以下之刑之
    罪，而受六個月以下有期徒刑或拘役之宣告，因身體、教育
    、職業、家庭之關係或其他正當事由，執行顯有困難者，得
    以一元以上三元以下折算一日，易科罰金。」，此折算標準
    並應適用修正前罰金罰鍰提高標準條例第2 條規定，就其原
    定數額提高為一百倍折算一日，亦即被告行為時之易科罰金
    折算標準，應以銀元100 元以上300 元以下之數額折算1日
    ，經換算為新臺幣，則應以新臺幣300 元以上900 元以下折
    算1 日。惟95年7 月1 日施行之刑法第41條第1 項前段規定
    ：「犯最重本刑為五年以下有期徒刑以下之刑之罪，而受六
    個月以下有期徒刑或拘役之宣告者，得以新臺幣一千元、二
    千元或三千元折算一日，易科罰金」，於同日並廢除罰金罰
    鍰提高標準條例第二條之規定，亦即係以新臺幣1,000 元、
    2,000 元或3,000 元折算1 日。經比較結果，易科罰金之規
    定，修正後之規定顯非較有利於行為人，依修正後刑法第2
    條第1 項前段規定，此部分應適用行為時法，爰依修正前刑
    法第41條第1 項前段、修正前罰金罰鍰提高標準條例第2 條
    規定，併諭知對被告所宣告之刑易科罰金之折算標準。
六、如附表二編號1 至8 所示文書，均為被告所有而供本件犯罪
    所用，雖未扣案，但無法證明已滅失，仍應依修正前刑法第
    38條第1 項第2 款規定宣告沒收，又上開文書既經沒收，當
    兼括其上偽造之簽名，是偽造之簽名部分毋庸重複諭知沒收
    。如附表二編號9 至15所示偽造之簽名，爰依刑法第219 條
    規定宣告沒收。至偽造之臺灣大哥大公司「0000000000號」
    、「0000000000號」、「0000000000號」、「0000000000號
    」、「0000000000號」、「0000000000號」行動電話服務申
    請書之「公司使用聯」、「代理商使用聯」、「銷售店點使
    用聯」、「熱線破冰行動專案同意書」之公司使用聯、「T1
    91-800專案同意書」之公司使用聯、「NOKIA 3315專案同意
    書」之公司使用聯、「勁話800 專案同意書」之公司使用聯
    、「熱線專案同意書」之公司使用聯、「NOKIA 3315專案同
    意書」之公司使用聯、遠傳公司「0000000000號」、「0000
    000000號」行動電話服務申請書之「公司留存聯」、「經銷
    商留存備查聯」及「代理商留存備查聯」等物，於提出後，
    已屬各收繳之單位所有，非仍屬被告所有，依法自不得沒收
    。
貳、無罪部分（即被訴竊盜部分）：
一、公訴意旨略以：被告甲○○基於意圖為自己不法所有之概括
    犯意，先後於92年3 月、4 月間某日，及同年5 月、6 月間
    某日，在乙○○位於桃園縣八德市陸光六十巷9 之1 號11樓
    住處內，趁乙○○不在家之際，徒手竊得乙○○及趙仲秋身
    分證各1 枚，因認被告此部分涉犯竊盜罪嫌。
二、按犯罪事實應依證據認定之，無證據不得認定犯罪事實；又
    不能證明被告犯罪者，應諭知無罪之判決，刑事訴訟法第15
    4 條第2 項、第301 條第1 項分別定有明文。又事實之認定
    ，應憑證據，如未能發現相當證據，或證據不足以證明，自
    不能以推測或擬制之方法，以為裁判基礎；認定不利於被告
    之事實，須依積極證據，苟積極證據不足為不利於被告事實
    認定時，即應為有利於被告之認定，更不必有何有利之證據
    ；認定犯罪事實，所憑之證據，無論直接或間接證據，其為
    訴訟上之證明，須於通常一般之人均不致於有所懷疑，而得
    確信其為真實之程度者，始得據之為有罪之認定，倘其證明
    尚未達到此一程度，而有合理性懷疑之存在時，即無從為有
    罪之認定（最高法院40年臺上字第86號、30年上字第816 號
    、76年台上字第4986號判例要旨參照）。
三、本件公訴人認被告甲○○涉有前開竊盜犯嫌，無非係以被告
    於警詢時之自白、被害人趙仲秋書寫之信函及被害人乙○○
    之證述為其主要論據。惟訊據被告堅決否認有上開竊盜行為
    ，辯稱：是趙仲秋自己將身分證交給其，而乙○○之身分證
    亦是乙○○出國時交由其保管，其未竊取身分證等語。
四、經查，被告於警詢時雖坦承有竊取趙仲秋、乙○○身分證之
    事實，而趙仲秋所書寫之信函及乙○○於警詢時之證述內容
    固亦均指稱被告竊取身分證，然遍觀全卷並無證據證明被告
    取走趙仲秋及乙○○之身分證後，有將該等物品據為己有而
    未予歸還之情事。況衡諸一般社會常情，本件被告竊取身分
    證之目的既在冒名申辦行動電話門號使用，則其在順利達成
    上開目的後，不僅無繼續將身分證留置身上之必要，更應立
    即將身分證放回原處，以避免趙仲秋、乙○○追查身分證之
    去向，反致其冒名申請行動電話門號之犯行曝光。酌上各情
    ，堪認被告取走趙仲秋、乙○○之身分證時，僅意在使用，
    而無將之納為自己不法所有之意圖。
五、綜上論述，被告縱有未經趙仲秋、乙○○之許可即將身分證
    取走之客觀行為，然因其並無意圖為自己不法所有之主觀犯
    意，其所為顯與竊盜罪之構成要件有間，本件公訴意旨所憑
    事證尚無從形成被告犯有竊盜罪之確信，此外，復查無其他
    積極事證足以證明被告確有竊盜之犯行，自屬不能證明其犯
    有竊盜罪，揆諸首揭法條、判例要旨及說明，此部分應諭知
    被告無罪之判決。
據上論斷，應依刑事訴訟法第299 條第1 項前段、第301 條第1
項，修正後刑法第2 條第1 項前段，刑法第216 條、第210 條、
第339 條第1 項、第2 項、第219 條，修正前刑法第56條、第55
條、第41條第1 項前段、第33條第5 款、第38條第1 項第2 款，
罰金罰鍰提高標準條例第1 條前段，修正前罰金罰鍰提高標準條
例第2 條，判決如主文。
本案經檢察官許曉微到庭執行職務。
中　　華　　民　　國　　96　　年　　5 　　月　　23　　日
              刑事第十一庭  審判長法  官　蔡榮澤
                                  法  官  紀凱峰
                                  法  官  魏于傑
上正本證明與原本無異。
如不服本判決，得於收受判決後10日內，向本院提出上訴狀。
                                  書記官  林怡君
中　　華　　民　　國　　96　　年　　5 　　月　　31　　日
附表一：
┌──┬───┬──────┬───────────────────┐
│編號│時間  │地點        │犯罪方法                              │
├──┼───┼──────┼───────────────────┤
│1   │91年10│桃園縣八德市│甲○○向不知情之該服務中心職員出示「趙│
│    │月8 日│臺灣電店股份│仲秋」身分證，冒用「趙仲秋」之名義欲申│
│    │      │有限公司八德│辦行動電話門號，當場在「臺灣大哥股份有│
│    │      │介壽II特約服│限公司行動電話門號服務申請書」之首聯即│
│    │      │務中心      │「公司使用聯」上之「申請人簽章」欄內偽│
│    │      │            │簽「趙仲秋」之簽名1枚，並因複寫而依序 │
│    │      │            │偽簽至同份「申請書」之「客戶留存聯」、│
│    │      │            │「代理商使用聯」及「銷售店點使用聯」，│
│    │      │            │同時偽造完成4聯以「趙仲秋」名義製作之 │
│    │      │            │「申請書」，並在「熱線專案同意書」之客│
│    │      │            │戶留存聯及公司使用聯上偽造「趙仲秋」之│
│    │      │            │簽名各1 枚，藉此冒用「趙仲秋」名義申辦│
│    │      │            │領得「臺灣大哥大公司」之門號「00000000│
│    │      │            │65號」SIM 卡1 枚及行動電話1 具        │
├──┼───┼──────┼───────────────────┤
│2   │91年10│桃園縣八德市│甲○○向不知情之該服務中心職員出示「趙│
│    │月8 日│臺灣電店股份│仲秋」身分證，冒用「趙仲秋」之名義欲申│
│    │      │有限公司八德│辦行動電話門號，當場在「臺灣大哥股份有│
│    │      │介壽II特約服│限公司行動電話門號服務申請書」之首聯即│
│    │      │務中心      │「公司使用聯」上之「申請人簽章」欄內偽│
│    │      │            │簽「趙仲秋」之簽名1枚，並因複寫而依序 │
│    │      │            │偽簽至同份「申請書」之「客戶留存聯」、│
│    │      │            │「代理商使用聯」及「銷售店點使用聯」，│
│    │      │            │同時偽造完成4聯以「趙仲秋」名義製作之 │
│    │      │            │「申請書」，並在「NOKIA 3315專案同意書│
│    │      │            │」之客戶留存聯及公司使用聯上偽造「趙仲│
│    │      │            │秋」之簽名各1 枚，藉此冒用「趙仲秋」名│
│    │      │            │義申辦領得「臺灣大哥大公司」之門號「09│
│    │      │            │00000000號」SIM 卡1 枚及行動電話1 具  │
├──┼───┼──────┼───────────────────┤
│3   │91年10│桃園縣桃園市│甲○○向不知情之該服務中心職員出示「趙│
│    │月8 日│大眾電信企業│仲秋」身分證，冒用「趙仲秋」之名義欲申│
│    │      │社          │辦行動電話門號，當場在「遠傳公司行動電│
│    │      │            │話門號服務申請書」之首聯即「公司留存聯│
│    │      │            │」上之「申請人簽名」欄內偽簽「趙仲秋」│
│    │      │            │之簽名1 枚，並因複寫而依序偽簽至同份「│
│    │      │            │申請書」之「客戶留存備查聯」、「經銷商│
│    │      │            │留存備查聯」及「代理商留存備查聯」，同│
│    │      │            │時偽造完成4 聯以「趙仲秋」名義製作之「│
│    │      │            │申請書」，藉此冒用「趙仲秋」名義申辦領│
│    │      │            │得「遠傳公司」之門號「0000000000號」SI│
│    │      │            │M 卡1 枚                              │
├──┼───┼──────┼───────────────────┤
│4   │91年10│桃園縣桃園市│甲○○向不知情之該服務中心職員出示「趙│
│    │月11日│大眾電信企業│天倫」身分證，冒用「乙○○」之名義欲申│
│    │      │社          │辦行動電話門號，當場在「遠傳公司行動電│
│    │      │            │話門號服務申請書」之首聯即「公司留存聯│
│    │      │            │」上之「申請人簽名」欄內偽簽「乙○○」│
│    │      │            │之簽名1 枚，並因複寫而依序偽簽至同份「│
│    │      │            │申請書」之「客戶留存備查聯」、「經銷商│
│    │      │            │留存備查聯」及「代理商留存備查聯」，同│
│    │      │            │時偽造完成4 聯以「乙○○」名義製作之「│
│    │      │            │申請書」，藉此冒用「乙○○」名義申辦領│
│    │      │            │得「遠傳公司」之門號「0000000000號」SI│
│    │      │            │M 卡1 枚                              │
├──┼───┼──────┼───────────────────┤
│5   │91年10│桃園縣八德市│甲○○向不知情之該服務中心職員出示「趙│
│    │月28日│臺灣電店股份│天倫」身分證，冒用「乙○○」之名義欲申│
│    │      │有限公司八德│辦行動電話門號，當場在「臺灣大哥股份有│
│    │      │介壽II特約服│限公司行動電話門號服務申請書」之首聯即│
│    │      │務中心      │「公司使用聯」上之「申請人簽章」欄內偽│
│    │      │            │簽「乙○○」之簽名1 枚，並因複寫而依序│
│    │      │            │偽簽至同份「申請書」之「客戶留存聯」、│
│    │      │            │「代理商使用聯」及「銷售店點使用聯」，│
│    │      │            │同時偽造完成4聯以「乙○○」名義製作之 │
│    │      │            │「申請書」，並在「熱線破冰行動專案同意│
│    │      │            │書」之客戶留存聯及公司使用聯上偽造「趙│
│    │      │            │天倫」之簽名各1 枚，藉此冒用「乙○○」│
│    │      │            │名義申辦領得「臺灣大哥大公司」之門號「│
│    │      │            │0000000000號」SIM 卡1 枚              │
├──┼───┼──────┼───────────────────┤
│6   │91年10│桃園縣八德市│甲○○向不知情之該服務中心職員出示「趙│
│    │月28日│臺灣電店股份│天倫」身分證，冒用「乙○○」之名義欲申│
│    │      │有限公司八德│辦行動電話門號，當場在「臺灣大哥股份有│
│    │      │介壽II特約服│限公司行動電話門號服務申請書」之首聯即│
│    │      │務中心      │「公司使用聯」上之「申請人簽章」欄內偽│
│    │      │            │簽「乙○○」之簽名1枚，並因複寫而依序 │
│    │      │            │偽簽至同份「申請書」之「客戶留存聯」、│
│    │      │            │「代理商使用聯」及「銷售店點使用聯」，│
│    │      │            │同時偽造完成4聯以「乙○○」名義製作之 │
│    │      │            │「申請書」，並在「T191-800專案同意書」│
│    │      │            │之客戶留存聯及公司使用聯上偽造「乙○○│
│    │      │            │」之簽名各1 枚，藉此冒用「乙○○」名義│
│    │      │            │申辦領得「臺灣大哥大公司」之門號「0922│
│    │      │            │834101號」SIM 卡1 枚及行動電話1 具    │
├──┼───┼──────┼───────────────────┤
│7   │91年10│桃園縣八德市│甲○○向不知情之該服務中心職員出示「趙│
│    │月29日│臺灣電店股份│天倫」身分證，冒用「乙○○」之名義欲申│
│    │      │有限公司八德│辦行動電話門號，當場在「臺灣大哥股份有│
│    │      │介壽特約服務│限公司行動電話門號服務申請書」之首聯即│
│    │      │中心        │「公司使用聯」上之「申請人簽章」欄內偽│
│    │      │            │簽「乙○○」之簽名1 枚，並因複寫而依序│
│    │      │            │偽簽至同份「申請書」之「客戶留存聯」、│
│    │      │            │「代理商使用聯」及「銷售店點使用聯」，│
│    │      │            │同時偽造完成4 聯以「乙○○」名義製作之│
│    │      │            │「申請書」，並在「NOKIA 3315專案同意書│
│    │      │            │」之客戶留存聯及公司使用聯上偽造「趙天│
│    │      │            │倫」之簽名各1 枚，藉此冒用「乙○○」名│
│    │      │            │義申辦領得「臺灣大哥大公司」之門號「09│
│    │      │            │00000000號」SIM 卡1 枚及行動電話1 具  │
├──┼───┼──────┼───────────────────┤
│8   │91年11│桃園縣大溪鎮│甲○○向不知情之該服務中心職員出示「趙│
│    │月1 日│臺灣電店股份│天倫」身分證，冒用「乙○○」之名義欲申│
│    │      │有限公司大溪│辦行動電話門號，當場在「臺灣大哥股份有│
│    │      │慈湖特約服務│限公司行動電話門號服務申請書」之首聯即│
│    │      │中心        │「公司使用聯」、「客戶留存聯」、「代理│
│    │      │            │商使用聯」及「銷售店點使用聯」上之「申│
│    │      │            │請人簽章」欄內盜用「乙○○」之印章產生│
│    │      │            │印文8枚，同時偽造完成4聯以「乙○○」名│
│    │      │            │義製作之「申請書」，並在「勁話800專案 │
│    │      │            │同意書」之客戶留存聯及公司使用聯上盜用│
│    │      │            │「乙○○」之印章產生印文各1 枚，藉此冒│
│    │      │            │用「乙○○」名義申辦領得「臺灣大哥大公│
│    │      │            │司」之門號「0000000000號」SIM 卡1 枚及│
│    │      │            │行動電話1 具                          │
└──┴───┴──────┴───────────────────┘
附表二：
┌──┬───────────────────────────┬────┐
│編號│應沒收之物                                            │備    註│
├──┼───────────────────────────┼────┤
│1   │申請日為91年10月11日之門號0000000000號遠傳公司行動電話│未扣案，│
│    │服務申請書之客戶留存備查聯1 張（含其上偽造之乙○○簽名│但無法證│
│    │1 枚） 。                                             │明業已滅│
│    │                                                      │失      │
├──┼───────────────────────────┼────┤
│2   │申請日為91年10月28日之門號0000000000號臺灣大哥大公司行│未扣案，│
│    │動電話服務申請書之客戶留存聯1 紙及「熱線破冰行動專案同│但無法證│
│    │意書」之客戶留存聯1 紙（含其上偽造之乙○○簽名共2 枚）│明業已滅│
│    │                                                      │失      │
├──┼───────────────────────────┼────┤
│3   │申請日為91年10月28日之門號0000000000號臺灣大哥大公司行│未扣案，│
│    │動電話服務申請書之客戶留存聯1 紙及「T191-800專案同意書│但無法證│
│    │」之客戶留存聯1紙（含其上偽造之乙○○簽名共2 枚）     │明業已滅│
│    │                                                      │失      │
├──┼───────────────────────────┼────┤
│4   │申請日為91年10月29日之門號0000000000號臺灣大哥大公司行│未扣案，│
│    │動電話服務申請書之客戶留存聯及「NOKIA 3315專案同意書」│但無法證│
│    │之客戶留存聯各1 紙（含其上偽造之乙○○簽名共2 枚）    │明業已滅│
│    │                                                      │失      │
├──┼───────────────────────────┼────┤
│5   │申請日為91年11月1日之門號0000000000號臺灣大哥大公司行 │未扣案，│
│    │動電話服務申請書之客戶留存聯及「勁話800 專案同意書」之│但無法證│
│    │客戶留存聯各1 紙                                      │明業已滅│
│    │                                                      │失      │
├──┼───────────────────────────┼────┤
│6   │申請日為91年10月11日之門號0000000000號遠傳公司行動電話│未扣案，│
│    │服務申請書之客戶留存備查聯1 紙（含其上偽造之趙仲秋簽名│但無法證│
│    │1 枚）                                                │明業已滅│
│    │                                                      │失      │
├──┼───────────────────────────┼────┤
│7   │申請日為91年10月8日之門號0000000000號臺灣大哥大公司行 │未扣案，│
│    │動電話服務申請書之客戶留存聯及「熱線專案同意書」之客戶│但無法證│
│    │留存聯各1紙（含其上偽造之趙仲秋簽名共2 枚）           │明業已滅│
│    │                                                      │失      │
├──┼───────────────────────────┼────┤
│8   │申請日為91年10月8日之門號0000000000號臺灣大哥大公司行 │未扣案，│
│    │動電話服務申請書之客戶留存聯及「NOKIA 3315專案同意書」│但無法證│
│    │之客戶留存聯各1紙（含其上偽造之趙仲秋簽名共2 枚）     │明業已滅│
│    │                                                      │失      │
├──┼───────────────────────────┼────┤
│9   │申請日為91年10月11日之門號0000000000號遠傳公司行動電話│        │
│    │服務申請書之另3 聯上偽造之乙○○簽名共3 枚            │        │
├──┼───────────────────────────┼────┤
│10  │申請日為91年10月28日之門號0000000000號臺灣大哥大公司行│        │
│    │動電話服務申請書之另3 聯及「熱線破冰行動專案同意書」之│        │
│    │公司使用聯上偽造之乙○○簽名共4 枚                    │        │
├──┼───────────────────────────┼────┤
│11  │申請日為91年10月28日之門號0000000000號臺灣大哥大公司行│        │
│    │動電話服務申請書之另3 聯及「T191-800專案同意書」之公司│        │
│    │使用聯上偽造之乙○○簽名共4 枚                        │        │
├──┼───────────────────────────┼────┤
│12  │申請日為91年10月29日之門號0000000000號臺灣大哥大公司行│        │
│    │動電話服務申請書之另3 聯及「NOKIA 3315專案同意書」之公│        │
│    │司使用聯上偽造之乙○○簽名共4 枚                      │        │
├──┼───────────────────────────┼────┤
│13  │申請日為91年10月11日之門號0000000000號遠傳公司行動電話│        │
│    │服務申請書之另3聯上偽造之趙仲秋簽名共3 枚             │        │
├──┼───────────────────────────┼────┤
│14  │申請日為91年10月8日之門號0000000000號臺灣大哥大公司行 │        │
│    │動電話服務申請書之另3 聯及「熱線專案同意書」之公司使用│        │
│    │聯上偽造之趙仲秋簽名共4 枚                            │        │
├──┼───────────────────────────┼────┤
│15  │申請日為91年10月8日之門號0000000000號臺灣大哥大公司行 │        │
│    │動電話服務申請書之另3 聯及「NOKIA 3315專案同意書」之公│        │
│    │司使用聯上偽造之趙仲秋簽名共4 枚                      │        │
└──┴───────────────────────────┴────┘
附錄本件論罪科刑依據之法條：
中華民國刑法第216條
（行使偽造變造或登載不實之文書罪）
行使第 210 條至第 215 條之文書者，依偽造、變造文書或登載
不實事項或使登載不實事項之規定處斷。
中華民國刑法第210條
（偽造變造私文書罪）
偽造、變造私文書，足以生損害於公眾或他人者，處 5 年以下有
期徒刑。
中華民國刑法第339條第1項、第2項
（普通詐欺罪）
意圖為自己或第三人不法之所有，以詐術使人將本人或第三人之
物交付者，處5 年以下有期徒刑、拘役或科或併科1 千元以下罰
金。
以前項方法得財產上不法之利益或使第三人得之者，亦同。
前二項之未遂犯罰之。
